【裁判字號】    94,訴,577
【裁判日期】    950317
【裁判案由】    贈與稅
【裁判全文】
高雄高等行政法院判決
                                     94年度訴字第00577號
                              .
原      告  甲○○
訴訟代理人  許銘春  律師
            張文雪  律師
被      告  財政部高雄市國稅局
代  表  人  邱政茂  局長
訴訟代理人  丙○○
            乙○○
上列當事人間因贈與稅事件，原告不服財政部中華民國九十四年
五月二十六日台財訴字第０九三００五八一六二０號訴願決定，
提起行政訴訟。本院判決如下：
    主  文
原告之訴駁回。
訴訟費用由原告負擔。
    事  實
壹、事實概要：
    緣原告於民國（下同）八十八年一月十四日出售所有坐落高
    雄市○○區○○段一０六地號土地予服興實業股份有限公司
    （下稱服興公司），其售價計為新台幣（下同）三五、０四
    四、三八三元，前經財政部賦稅署查獲原告應得之土地款中
    計有一六、四七七、四二一元，涉有贈與情事，乃通報被告
    審理。嗣經被告據以歸課贈與總額一六、四七七、四二一元
    ，核定應納贈與稅額三、二九七、三二三元，漏稅額二、三
    八０、三二三元，並按漏稅額處以一倍之罰鍰計二、三八０
    、三００元（計至百元止）。原告不服，申經復查結果，贈
    與總額獲准追減四四五、八００元，罰鍰獲准追減一五一、
    六００元。原告仍不甘服，提起訴願，亦遭決定駁回，遂提
    起本件行政訴訟。
貳、兩造聲明：
一、原告聲明求為判決：
（一）訴願決定及原處分（復查決定含原核定處分）關於贈與總
      額一四、０二四、六００元部分均撤銷。
（二）訴訟費用由被告負擔。
二、被告聲明求為判決：
（一）原告之訴駁回。
（二）訴訟費用由原告負擔。
參、兩造之爭點：
二、原告主張之理由略以：
（一）原告與訴外人即其子林春達出售高雄市○○區○○段一０
      六地號土地（下稱系爭土地）之售地款共為三五、０四四
      、三八三元，依其與林春達應有部分比例計算，林春達應
      分得一千五百萬元（已存入林春達之橋頭鄉農會帳戶與本
      件無關），餘款二千餘萬元為原告應得。依原告規劃係要
      將三百萬元分給五個女兒及配偶，每人各五十萬元，二百
      萬元留作自用，餘一千五百萬元購買農地給林春達，故原
      告拿到出售土地之二千萬元，確已分了一小部分予女兒及
      女婿，留二百萬元存到自已帳戶備用，餘款一六、五四四
      、三八三元則於八十七年十二月至八十八年一月將四張支
      票存入林春達高雄市農會00000000000號帳戶
      （下稱高雄市農會系爭帳戶）。
（二）原告於八十九年一月十七日（即一年後）向王高真甜購買
      高雄縣燕巢鄉○○○段二九二之三地號土地，此地是一般
      農業區，適合種植芭樂，買賣總價款一四、０二四、六０
      ０元，買此地係由原告所決定，買賣合約亦由原告所簽定
      ，支付價款由林春達高雄市農會系爭帳戶支付，亦是原告
      去辦理，即八十九年一月十八日匯款一千萬元、八十九年
      二月二十九日提領現金二００、０００元支付及匯款三、
      八二四、六五０元。
（三）上開出售土地款，買受人服興公司以十二張支票分期支付
      ，該款項之流向如下:
    1.存入原告高雄市農會第三四七五－一號帳戶計二百萬元。
    2.存入訴外人即原告女婿黃建文、女兒吳貝玉及配偶蔡林寶
      珠各五十萬元。
    3.存入林春達橋頭鄉農會第Ｓ一二０五七號帳戶計一千五百
      萬元。
    4.存入林春達高雄市農會系爭帳戶計一六、五四四、三八三
      元。
（四）原告與林春達之資金一向都分得很清楚，上揭出售土地款
      ，林春達應得之土地款依被告核定為一五、三六六、九六
      二元，該款項即存入林春達橋頭鄉農會第Ｓ一二０五七號
      帳戶（計一千五百萬元）；原告應得之土地款依被告核定
      計一九、六七七、四二一元，其中二百萬元存入原告高雄
      市農會帳戶，餘一六、五四四、三八三元借用林春達名義
      存放於高雄市農會系爭帳戶。
（五）查林春達之高雄市農會系爭帳戶，係原告借用林春達名義
      開戶，該帳戶之資金實質上係原告所有，有以下事證可以
      證明:
  １．此帳戶之存入及支出均很單純，主要之存入為系爭土地款
      於八十七年十二月及八十八年一月分四次共存入一六、五
      四四、三八三元，並即於八十八年一月十一日及二十九日
      將其中三百五十萬元及一千二百萬元轉存定期存款，餘為
      每月領取利息供原告夫妻二人使用。
  ２．上列一千二百萬元定期存款之利息，自存入至解約計領取
      十三次，其中十次係直接轉入原告帳戶，另三次為八十八
      年三月三十日利息四九、０００元轉入原告配偶林許英帳
      戶、八十八年七月五日利息五萬元，其中二萬元轉入原告
      帳戶，其餘三萬元領取現金、八十八年九月七日利息四九
      、０００元亦為轉出。
  ３．另原告配偶林許英因參與民間標會，每月均須支付二萬元
      會錢，該會錢均自此帳戶每月領取支應，即自八十八年二
      月至八十四年五月計領取十四次現金，每次領取現金為二
      萬元上下，直至跟會之會期結束，此亦可由林許英自有之
      高雄市農會第00000000000號帳戶自八十九年
      六月起每月均有領取現金二萬元之紀錄可證。
  ４．林春達本人之資金係存放於高雄縣橋頭鄉農會，其印鑑與
      高雄市農會帳戶之印鑑不同，即因高雄市農會帳戶係由原
      告在使用，印鑑及存摺由原告保管，又每次提款均由原告
      與配偶一起去提領，因原告與配偶年老不太會寫字，故取
      款條提領金額均拜託農會行員打字，此均可由高雄市農會
      主管出面證明。
  ５．林春達償還八百萬元之欠款，其中一百萬元係借款而來，
      如林春達確有系爭一千餘萬元之存款，其何以尚須向銀行
      借款而負擔利息。
（六）又原告購買高雄縣燕巢鄉○○○段二九二之三地號土地，
      係由原告與出賣人簽約，購買總價為一四、０二四、六０
      ０元，第一次付款一千萬元，由林春達高雄市農會系爭帳
      戶，於八十九年一月十八日匯款至賣主王高真甜之燕巢農
      會第0000000000000號帳戶；第二次付尾款
      四、０二四、六００元，其中二百萬元由高雄市農會系爭
      帳戶領取現金交付，另三、八二四、六００元亦由該帳戶
      匯出，其均由原告與配偶共同去辦理，且在被告調查之前
      ，故縱要課徵贈與稅，亦應依遺產及贈與稅法第五條第一
      項第三款規定，依該土地之公告現值核課。
（七）另上揭燕巢鄉○○○段二九二之三地號土地，係為山坡地
      保育區之旱地，依遺產及贈與稅法第二十條第一項第五款
      之規定，作農業使用之農業用地，如贈與子女，可不計入
      贈與總額課稅。
二、被告答辯之理由略以：
（一）原告於八十八年一月十三日出售上開土地（原告應有部分
      為一萬分之五六一六，其子林春達應有部分為一萬分之四
      三八五）予服興公司，土地款計三五、０四四、三八三元
      ，經服興公司以十二張支票分期支付，依據上開應有部分
      比例，原告與林春達應得之土地款分別為一九、六七七、
      四二一元及一五、三六六、九六二元，惟該土地款僅二百
      萬元存入原告高雄市農會0000000000號帳戶（
      其中三十萬元於八十八年二月八日贈與其女林寶惜），存
      入林春達高雄市農會系爭帳戶計一六、五四四、三八三元
      及高雄縣橋頭鄉農會0000000號帳戶一千五百萬元
      ，共計三一、五四四、三八三元，其餘存入原告女婿黃建
      文、女兒吳貝玉及配偶蔡林寶珠各五十萬元，另原告於八
      十八年一月十一日再轉一百五十萬元存入至林春達帳戶，
      而林春達復於八十八年一月二十九日及八十九年五月十一
      日轉回一百萬元，是原告涉及贈與其子林春達之金額為一
      五、六七七、四二一元（即原告應得之土地款一九、六七
      七、四二一元－存入原告帳戶二百萬元－存入贈與黃建文
      帳戶五十萬元＋原告存入林春達帳戶一千五百萬元－林春
      達轉回之三百萬元）。
（二）八百萬為林春達償還債務部分：
      該債務係林春達於八十年間與訴外人黃錦菊共同購買高雄
      縣燕巢鄉○○段四０八及四０八之一地號土地，該二筆土
      地於八十一年四月間登記在林春達名下，黃錦菊佔三分三
      厘一毛五絲，至八十七年八月十七日雙方訂約，由林春達
      購回屬黃錦菊所有之上述土地，總價一千零五十萬元，其
      中二百萬元於八十七年八月十八日支付，餘款並應於八十
      八年八月十七日前付清，嗣後因原告等於八十八年一月出
      售系爭土地，得款於八十八年一月十八日將其中八百萬元
      為林春達支付餘款，由於上開二筆土地於八十一年四月即
      已登記在林春達名下，林春達與黃錦菊之間應為債權債務
      關係，而非買賣關係，因而認定原告無償為林春達免除債
      務，核屬遺產及贈與稅法第五條第一款規定以贈與論，乃
      於九十二年一月八日以財高國稅審三字第０九二０００六
      三九號函請原告於文到十天內辦理贈與稅申報，原告於同
      年月十七日辦理贈與稅申報，主張為林春達購買高雄縣燕
      巢鄉○○○段二九二之三地號農地，屬不計入贈與總額，
      並檢附原告及林春達之銀行帳戶影本，買賣契約書及資金
      流程表供核，原告申報時雖未就免除債務事項申報，惟原
      告於申報贈與稅時檢附之資金流程表，即已揭露其中八百
      萬元係償還林春達前購買高雄縣燕巢鄉○○段四０八及四
      ０八之一地號土地所欠黃錦菊之債務，則被告所為核定並
      無違誤。
（三）其餘七、六七七、四二一元無償贈與林春達部分：
      上開出售土地款轉存林春達等帳戶，林春達於八十八年一
      月十一日及同年一月二十九日將原存於其活儲帳戶之土地
      款，轉存其本人高雄市農會之定期存款，顯然林春達對於
      存放於帳戶內之存款有支配權，原告尚非以自己資金為林
      春達購置財產，而係八十八年一月二十八日將資金贈與林
      春達，林春達於八十九年一月購買燕巢鄉○○○段二九二
      之三地號土地，即已符合前揭遺產及贈與稅法第四條第二
      款規定「以自己財產無償給予他人，經他人允受而生效力
      之行為。」並無同法第五條第三款以自己資金無償為他人
      購置財產之適用，被告歸課原告八十八年度贈與稅，洵無
      未合。原告於訴願及行政訴訟階段改稱借用林春達帳戶，
      委無足採。又原告主張系爭土地為山坡保育區之旱地，屬
      作農業使用之農業用地，應可適用遺產及贈與稅法第二十
      條第一項第五款規定，將其贈與子女，不計入贈與總額課
      稅乙節，查本件係原告出售土地價款無償為子償還債務，
      尚非贈與土地，核與規定不符，原告主張洵無足採。另林
      春達於八十八年及八十九年間計轉入四四五、八００元至
      原告高雄市農會帳戶中，為贈與之撤回，是被告於復查時
      追減贈與總額四四五、八００元，並予敘明。
（四）原告於八十八年一、二月間將其出售土地應得之土地款分
      別贈與現金與其子林春達七、六七七、四二一元、女婿黃
      建文五十萬元及女兒林寶惜三十萬元，合計八、四七七、
      四二一元，未依遺產及贈與稅法第十四條規定，於行為發
      生後三十日內向被告辦理贈與稅申報，已如前述，違章事
      實明確，被告乃依同法第四十四條規定，核計漏稅額為二
      、三八０、三二三元，並按漏稅額處一倍罰鍰二、三八０
      、三００元（計至百元止）；惟林春達八十八年及八十九
      年間共計轉入四四五、八００元至原告高雄市農會活期帳
      戶，係屬贈與之撤回，應自贈與總額項下減除，重行核算
      漏稅額為二、二八八、七五一元，並按漏稅額處以一倍之
      罰鍰二、二二八、七００元（計至百元），被告所為處分
      並無違誤。
    理  由
一、按「凡經常居住中華民國境內之中華民國國民，就其在中華
    民國境內或境外之財產為贈與者，應依本法規定，課徵贈與
    稅。」、「本法稱贈與，指財產所有人以自己之財產無償給
    予他人，經他人允受而生效力之行為。」、「財產之移動，
    具有左列各款情形之一者，以贈與論，依本法規定，課徵贈
    與稅：一、在請求權時效內無償免除或承擔債務者，其免除
    或承擔之債務。．．．三、以自己之資金，無償為他人購置
    財產者，其資金。但該財產為不動產者，其不動產。」、「
    左列各款不計入贈與總額︰．．．五、作農業使用之農業用
    地及其地上農作物，贈與民法第一千一百三十八條所定繼承
    人者，不計入其土地及地上農作物價值之全數。」分別為行
    為時遺產及贈與稅法第三條第一項、第四條第二項、第五條
    第一項第一款、第三款及第二十條第一項第五款所明定。
二、本件告於八十八年一月十四日出售所有坐落高雄市○○區○
    ○段一０六地號系爭土地予服興公司，其售價計為三五、０
    四四、三八三元，前經財政部賦稅署查獲原告應得之土地款
    中計有一六、四七七、四二一元，涉有贈與情事，乃通報被
    告審理。嗣經被告據以歸課贈與總額一六、四七七、四二一
    元，核定應納贈與稅額三、二九七、三二三元，漏稅額二、
    三八０、三二三元，並按漏稅額處以一倍之罰鍰計二、三八
    ０、三００元（計至百元止），原告不服，申經復查結果，
    贈與總額獲准追減四四五、八００元，罰鍰獲准追減一五一
    、六００元等情，業據兩造分別陳述在卷，並有被告之贈與
    稅應稅案件核定通知書、九十二年五月十三日財高國稅法違
    字第一Ｚ000000000號罰鍰處分書、九十三年十月
    五日財高國稅法字第０九三００六三七０九號復查決定書等
    附原處分卷可稽，自堪認定。而原告提起本件訴訟，無非以
    ：原告存入林春達高雄市農會系爭帳戶之款項，其印鑑及存
    摺均由原告保管，係原告借用林春達系爭帳戶存入土地款，
    非屬贈與；至原告於八十九年為林春達購買高雄縣燕巢鄉○
    ○○段二九二之三地號之農地價款一四、０二四、六五０元
    ，即係由原告借用林春達系爭帳戶匯款予出賣人，且該土地
    為山坡地保育區之旱地，依遺產及贈與稅第二十條第一項第
    五款規定，作農業使用之農業用地贈與子女者應不計入贈與
    總額課稅云云，資為爭執。
三、經查：
（一）按「動產所有權之歸屬，原以占有為要件，此項存款既係
      被繼承人之名義存入，其物權為存款人所有，在未提領以
      前，不能指為他人所有，否則權利義務之主體無從確定，
      物權陷於紊亂。被繼承人以其自己名義開立存戶，將款存
      入銀行、郵局及公司，其存款自屬被繼承人所有。」最高
      行政法院著有六十二年判字第一二七號判例可資參照。
（二）查原告出售系爭土地予服興公司，土地款計三五、０四四
      、三八三元，原告應有部分為一萬分之五六一五，其子林
      春達之應有部分為一萬分之四三八五，其等應得之土地款
      分別為一九、六七七、四二一元及一五、三六六、九六二
      元，惟該土地款經服興公司以十二張支票分期支付，係於
      八十七年十二月三十一日及八十八年一月二十八日分別存
      入一百五十萬元及五十萬元至原告高雄市農會00000
      000000號帳戶；並於八十七年十二月三十一日存入
      林春達高雄市農會系爭帳戶之金額三百五十萬元、八十八
      年一月二十八日再分別存入同帳戶四、三四八、一二八元
      、四、三四八、一二八元、四、三四八、一二七元，共計
      一六、五四四、三八三元；又於八十八年一月十五日分別
      存入林春達高雄縣橋頭鄉農會0000000號帳戶三百
      五十萬元、三百五十萬元及八百萬元；復於八十八年一月
      二十八日存入訴外人即原告之女婿黃建文橋頭農會之帳戶
      五十萬元。而原告於八十八年一月十一日又自其上開高雄
      市農會帳戶匯出一百五十萬元至林春達定存帳戶，嗣林春
      達再分別於八十八年一月二十九日將一百萬元轉回原告定
      存帳戶，並於八十九年五月十一日將二百萬元再轉回至原
      告及其配偶林許英之高雄市農會定存帳戶等情，有原告及
      其配偶林許英、其子林春達上開帳戶、存單存款歸戶資料
      影本及原告之資金流程表附原處分卷可稽，並為兩造所不
      爭執，應堪認定。
（三）次查，上開原告所有之售地款既存入林春達名下之高雄市
      農會系爭帳戶，且林春達就該款項除於八十八年一月二十
      九日及八十九年五月十一日共計轉回原告及其配偶之定存
      帳戶合計三百萬元；並於八十八年至八十九年間陸續轉到
      原告及其配偶之帳戶共計四四五、八００元外，並未轉回
      其他款項至原告或其配偶之帳戶（此有原告及其配偶林許
      英上開帳戶影本附原處分卷可稽，復為兩造所不爭執）；
      又林春達於八十八年一月十一日及八十八年一月二十九日
      將原告存入其高雄市農會系爭帳戶之售地款分別轉出三百
      五十萬元及一千二百萬元至其本人之定存帳戶（此有林春
      達高雄市農會系爭帳戶影本附原處分卷可稽），足見林春
      達就高雄市農會系爭帳戶之上開款項享有法律上之處分權
      ，得以占有支配該帳戶內之存款，揆諸前揭最高行政法院
      判例意旨，可知上開款項款在未提領以前，自屬存款名義
      人即林春達所有，而不能認定為原告所有，已甚明確。至
      於林春達系爭帳戶之印鑑、存摺究係由何人保管；且八十
      八年至八十九年間陸續轉到原告及其配偶之帳戶共計四四
      五、八００元之取款條係由何人填寫，核與系爭帳戶內存
      款之所有權誰屬均無關連。此外，原告復未能就其資金之
      流動證明有贈與以外之其他原因關係，則被告除將林春達
      轉回原告及其配偶上開帳戶共計三百萬元，及林春達於八
      十八年至八十九年間陸續轉到原告及其配偶之帳戶共計四
      四五、八００元視為贈與之撤回，不予以計算外，就原告
      存入林春達高雄市農會系爭帳戶之款項認定為原告無償之
      贈與行為，揆諸前揭說明，並無不合。故原告主張其存入
      林春達高雄市農會系爭帳戶之款項，其印鑑及存摺均由原
      告保管，係原告借用林春達系爭帳戶存入土地款，非屬贈
      與云云，顯有誤解，不足採取。
四、又查，原告雖主張其於八十九年一月十七日向訴外人王高真
    甜購買坐落高雄縣燕巢鄉○○○段二九二之二地號土地，並
    於八十九年二月二十三日以買賣為原因，將該筆土地登記為
    林春達所有，且其買賣價金一四、０二四、六五０元，係以
    原告借用林春達系爭帳戶匯款予出賣人，又該土地為農業用
    地，贈與子女者應不計入贈與總額課稅云云，固據原告提出
    該土地買賣契約書及土地登記謄本各一件附原處分卷可稽。
    然查，原告於八十七年十二月三十一日起即將出售高雄市○
    ○區○○段一０六地號系爭土地之價金，陸續存入林春達高
    雄市農會系爭帳戶中，已如前述。而原告所主張其於八十九
    年一月十七日定約購買上述湖子內段二九二之三地號土地之
    時間，與原告將前揭出售土地之價金存入林春達系爭帳戶之
    時間已相隔一年；況原告上開出售土地之價金既已存入林春
    達帳戶，且事後又未全數轉回原告及其配偶之帳戶，顯見林
    春達就該款項已享有法律上之處分權。而購買上開湖子內段
    二九二之二地號土地之價金一四、０二四、六五０元，係八
    十九年一月十八日及二月二十九日分別自林春達高雄市農會
    系爭帳戶匯款一千萬元、提領現金二十萬元及及匯款三、八
    二四、六五０元而為支付乙節，有林春達林春達高雄市農會
    系爭帳戶存摺影本附原處分卷可稽，上開存款自始既為林春
    達所有，故此項購買土地價金之支付，自屬林春達就原告所
    贈與之金錢所為之處分，而非原告以自己資金為林春達購置
    財產，已灼然甚明。至原告主張上述湖子內段二九二之三地
    號土地為農業用地乙節，雖上開土地登記謄本記載該土地為
    一般農業區之農牧用地，但依遺產及贈與稅法第二十條第一
    項第五款之規定，作農業使用之農業用地及其地上農作物，
    贈與民法第一千一百三十八條所定繼承人者，不計入其土地
    及地上農作物價值之全數，係指贈與人所贈與者，為作農業
    使用之農業用地，但如前所述，該土地係以買賣為原因，而
    登記為林春達所有，並非原告所有之農業用地贈與其子林春
    達，故該土地之買賣契約縱然為原告與王高真甜所簽訂契約
    ，亦非原告所有之農業用地贈與其子林春達，與上開遺產及
    贈與稅法第二十條第一項第五款不計入贈與總額之規定，尚
    有未合，是原告此項主張，亦有誤解，不能採取。
五、另查，被告以贈與總額中之八百萬元為林春達於八十年間與
    訴外人黃錦菊共同購買高雄縣燕巢鄉○○段四０八及四０八
    之一地號土地，該二筆土地於八十一年四月間登記在林春達
    名下，黃錦菊佔三分三厘一毛五絲，至八十七年八月十七日
    雙方訂約，由林春達購回屬黃錦菊該土地之應有部分，總價
    一０、五００、０００元，其中二百萬元於八十七年八月十
    八日支付，餘款並應於八十八年八月十七日前付清，嗣後因
    原告等於八十八年一月出售系爭土地，得款於八十八年一月
    十八日將其中八百萬元為林春達支付餘款，由於該二筆土地
    於八十一年四月即已登記在林春達名下，林春達與黃錦菊之
    間應為債權債務關係，而非買賣關係，是乃認定原告無償為
    林春達免除債務，核屬遺產及贈與稅法第五條第一款規定以
    贈與論，並以原告於九十二年一月十七日辦理贈與稅申報，
    依其檢附之資金流程表，即已揭露其中八百萬元係償還林春
    達前購買高雄縣燕巢鄉○○段四０八及四０八之一地號土地
    所欠黃錦菊之債務，因而未就該筆應納稅額加處一倍之罰鍰
    云云。惟查，林春達支付黃錦菊上開八百萬元，係於八十八
    年一月十八日自其上述橋頭鄉農會0000000號帳戶所
    轉支，而該帳戶之存款係林春達出售高雄縣楠梓區○○段一
    ０六系爭地號土地應有部分所得之價金，業據原告陳述在卷
    ，且原告訴訟代理人於本院九十五年二月二十二日言詞辯論
    時亦陳稱：「．．．關於贈與現金部分，當初出賣系爭芎蕉
    段一０六地號土地．．．林春達自己出售地款都是存到橋頭
    鄉農會．．．關於八百萬元部分，應與本案無關，．．．八
    百萬元為林春達本身自己償還債務給黃錦菊，．．．。」（
    該言詞辯論筆錄第二及第三頁參照）等語，足見該八百萬元
    部分係原告之子林春達所有之金錢，並以之償還黃錦菊相關
    之債務，實與本件無涉。惟被告既以該八百萬元係原告無償
    為林春達免除債務，核定為屬遺產及贈與稅法第五條第一款
    所規定之以贈與論，而未就該筆金額裁處一倍之罰鍰，雖有
    不當，但基於不利益變更禁止之原則，訴願決定未予變更，
    即無不當，併予說明。
六、綜上所述，原告之主張，並無可採。被告核定原告贈與其子
    林春達之贈與總額告為一六、四七七、四二一元，核定應納
    贈與稅額三、二九七、三二三元，漏稅額二、三八０、三二
    三元，嗣復查追減贈與總額及罰鍰各四四五、八００元及一
    五一、六００元，且訴願決定遞予以維持，其就上述八百萬
    元部分以贈與論，而未對之裁處一倍之罰鍰，雖有不當，但
    基於不利益變更禁止之原則，自應予維持。原告提起本件訴
    訟，求為撤銷，為無理由，應予駁回。又本件事證已臻明確
    ，故原告請求傳訊高雄市農會主管人員，及兩造其餘攻擊防
    禦方法，均核與本件判決結果不生影響，爰不予傳訊及遂一
    論述，附此敘明。
七、據上論結，本件原告之訴為無理由，依行政訴訟法第一百九
    十五條第一項後段、第九十八條第三項前段，判決如主文。
中    華    民    國    95    年     3    月   17     日
                  第三庭審判長法  官   邱政強
                              法  官   李協明
                              法  官   詹日賢
以上正本係照原本作成。
如不服本判決，應於判決送達後20日內向本院提出上訴書狀，其
未表明上訴理由者，應於提起上訴後20日內向本院提出上訴理由
書（須按對造人數附繕本）；如於本判決宣示或公告後送達前提
起上訴者，應於判決送達後20日內補提上訴理由書（須附繕本）
。未表明上訴理由者，逕以裁定駁回。
提起上訴應預繳送達用雙掛號郵票7份（每份34元）。
中    華    民    國    95    年     3    月   17     日
                              書記官   林幸怡


司法院資訊處製作；財團法人民間司法改革基金會備份。
